【裁判字號】    90,易,596
【裁判日期】    900406
【裁判案由】    傷害
【裁判全文】
臺灣臺北地方法院刑事判決                            九十年度易字第五九六號
    公訴人  臺灣臺北地方法院檢察署檢察官
    被  告  乙○○
右列被告因傷害案件，經檢察官聲請簡易判決處刑（八十九年度偵字第二０二八三號）
，本院改依通常程序審理，本院判決如左：
      主  文
乙○○傷害人之身體，處有期徒刑貳月，如易科罰金，以參佰元折算壹日。
      事  實
一、乙○○於民國八十九年三月五日上午七時二十五分許，在台北市中山區○○○路
    ○段五十號，因細故與甲○○發生爭執，竟基於傷害之犯意，持鋁棒毆打甲○○
    左手臂，致其受有左側肱骨側面骨折傷害。
二、案經甲○○訴由台北市政府警察局中山分局報請台灣台北地方法院檢察署檢察官
    偵查起訴。
      理  由
一、訊據被告乙○○固坦承於右揭時、地與告訴人甲○○發生爭執，並毆打告訴人成
    傷，惟辯稱：伊係拿木棍，不是拿鋁棒毆打告訴人云云。惟查，被告持鋁棒毆傷
    告訴人一節，業據告訴人甲○○於警訊時指述綦詳，且告訴人甫遭被告毆打成傷
    ，即至台北市政府警察局松山分局長春路派出所備案，而其所受之左側肱骨側面
    骨折傷害，亦提出馬偕紀念醫院甲種診斷證明書為憑，並經本院向馬偕紀念醫院
    函調急診病歷查核屬實，此有受理報案紀錄表、馬偕紀念醫院診斷證明書及急診
    病歷資料，在卷可參，且告訴人所受左側肱骨側面骨折傷害，與其所稱遭被告持
    鋁棒毆打所致，亦與常理無違，足見告訴人前開所陳信而有徵，堪信為真實。被
    告事後空言辯稱係持木棍毆打云云，顯係卸責之詞，不足為採。是本件事證明確
    ，被告傷害犯行，洵堪認定。
二、核被告所為，係犯刑法第二百七十七條第一項之普通傷害罪，爰審酌被告因細故
    與告訴人發生爭執，進而持物將告訴人左側肱骨側面骨打斷，迄今未能與告訴人
    達成和解及犯後態度等情狀，量處如主文所示之刑。末按，被告行為後，刑法第
    四十一條業於九十年一月十日經總統公布，並於同年月十二日生效，關於易科罰
    金適用範圍擴大為「最重本刑五年以下有期徒刑之罪，而受六月以下有期徒刑或
    拘役之宣告」，經比較新舊法結果，以修正後之新法對被告較為有利，依刑法第
二條第一項前段之規定，應依新修正之刑法第四十一條第一項前段規定諭知易科
    罰金之折算標準，以資懲儆。
三、告訴人所稱被告傷害其所用之鋁棒，並未扣案，而被告亦否認為其所有之物，且
    乏證據證明係屬被告所有之物，爰不依刑法第三十八條第一項第二款規定宣告沒
    收。
四、本件係檢察官聲請以簡易判決處刑之案件，因被告所犯之罪不合刑事訴訟法第四
    百四十九條所定得以簡易處刑之案件，本院改用通常程序審判之。
據上論斷，援引刑事訴訟法第四百五十二條、第二百九十九條第一項前段，刑法第二
條第一項前段、第二百七十七條第一項、第四十一條第一項前段，罰金罰鍰提高標準
條例第一條前段、第二條，判決如主文。
本案經檢察官陳進德到庭執行職務。
中      華      民      國    九十      年      四      月      六      日
                              臺灣臺北地方法院刑事第一庭
                                  法    官
右正本證明與原本無異。
如不服本判決，應於判決送達後十日內，向本院提出上訴狀。
                                  書 記 官    林  明  龍
中      華      民      國    九十      年      四      月              日
附論罪科刑依據法條：
刑法第二百七十七條第一項


司法院資訊處製作；財團法人民間司法改革基金會備份。
